臺灣臺北地方法院民事裁定
111年度抗字第370號
抗  告  人  梁容禎  



相  對  人  林耿立  



上列當事人間聲請本票裁定事件，抗告人對於民國111年6月27日
本院司法事務官所為111年度司票字第8844號裁定提起抗告，本
院裁定如下：
    主  文
一、抗告駁回。
二、抗告程序費用新臺幣1,000元由抗告人負擔。
    理  由
一、相對人於原審聲請意旨略以：相對人持有抗告人所簽發如附
    表所示之本票（下稱系爭本票），系爭本票未載到期日，依
    票據法第120條第2項規定，視為見票即付，詎相對人於民國
    111年6月21日提示後未獲兌現，爰依票據法第123條、非訟
    事件法第194條規定，聲請法院裁定相對人就本票金額新臺
    幣（下同）3,000萬元，及自111年6月21日起至清償日止，
    按週年利率6％計算之利息准予強制執行等語。
二、抗告意旨略以：相對人就系爭本票未向抗告人為付款之提示
    ，與票據法第69條、124條規定不合，相對人自不得就系爭
    本票聲請本票裁定准許強制執行，爰請求廢棄原裁定云云。
三、本件相對人聲請對抗告人裁定准予本票強制執行，經原審司
    法事務官於111年6月27日以111年度司票字第8844號裁定准
    予就抗告人簽發之系爭本票票面金額，及自111年6月21日起
    至清償日止，按年息6％計算之利息強制執行。抗告人對之不
    服，於法定期間內提起抗告。
四、按本票上雖有免除作成拒絕證書之記載，執票人仍應於所定
    期限內為承兌或付款之提示，但對於執票人主張未為提示者
    ，應負舉證之責，票據法第124條準用第95條規定甚明。又
    本件本票既載明免除作成拒絕證書，則執票人（即再抗告人
    ）聲請裁定准予強制執行時，自毋庸提出已為付款提示之證
    據。且本票執票人依票據法第123 條規定向本票發票人行使
    追索權，聲請法院裁定准予強制執行，係屬非訟事件，對於
    此項聲請所為裁定，僅依非訟事件程序，就本票形式上之要
    件是否具備予以審查為已足。相對人如主張再抗告人未為提
    示，依票據法第124條準用同法第95條但書之規定，應由其
    負舉證之責（參見最高法院84年度台抗第22號裁定）。
五、抗告人雖辯以相對人未為付款之提示云云，惟系爭本票明載
    「本本票免除作成拒絕證書」，有系爭本票影本存卷可按（
    見原審卷第8頁），依前開說明，相對人聲請本票裁定准予
    強制執行時，自毋庸提出已為付款提示之證據，如抗告人抗
    辯相對人未為付款提示，自應由抗告人負舉證責任。抗告人
    未依法舉證以實其說，由系爭本票形式觀之，亦已具備本票
    之法定記載事項，則原審依非訟事件程序審查，認系爭本票
    已符合票據法第123條之規定，而對抗告人為准予強制執行
    之裁定，自無違誤。是抗告意旨指摘原裁定不當，求予廢棄
    ，為無理由，應予駁回。
六、據上論結，本件抗告為無理由，依非訟事件法第21條第2 項
    、第24條第1項、第46條、民事訴訟法第495條之1第1項、第
    449條第1項、第95條、第78條，裁定如主文。
中　　華　　民　　國　　111 　年　　9 　　月　　14　　日
                  民事第八庭  審判長法  官  蔡世芳
                                    法  官  陳威帆
　　　　　　　　　                  法　官　吳佳樺
以上正本係照原本作成。
本裁定除以適用法規顯有錯誤為理由，不得再抗告。如提起再抗
告，應於收受後10日內委任律師為非訟代理人向本院提出再抗告
狀，並繳納再抗告費新臺幣1,000元。
中　　華　　民　　國　　111 　年　　9 　　月　　14　　日
                                    書記官  黃湘茹
附表：
發票人 發票日 （民國） 票面金額（新臺幣） 到期日 （民國） 受款人 票據號碼 梁容禎 110年11月10日 3,000萬元 未記載到期日（視為見票即付） 林耿立或其指定人 CR00000000